# 关于长期股权投资减值的相关问题

提问人：Ghostrider87 时间：2019-11-18 06:30:14
请教陈版主及各位，
现有 A、B、C三家公司。B、C 均为A 的一级全资子公司。现 A 公司做同一控制下企业合并，以所持 C 公司股权对 B 公司增资，增资完成后C 变为 B 的全资子公司。B 聘请评估机构以 “为本次交易提供作价依据” 为评估目的对 C 公司净资产进行评估，评估机构采用收益法的评估结果为 10亿。而 C公司在评估基准日的净资产账面价值为 13 亿，合并日 C的净资产账面价值为 15 亿。
请问：B 公司在合并日是否该对 C公司长投计提 5 亿减值准备？

回答人：chenyiwei
首先，C 公司自身应考虑是否需根据评估结果，在 C 自身报表上计提相关的资产减值准备。B 应以扣减相应减值准备后的 C 的净资产账面价值作为对 C的长期股权投资成本。B 在初始确认对 C的长期股权投资时不应即计提减值准备（减值准备属于后续计量范畴，在初始计量时不应出现）。